【裁判字號】    98,抗,875
【裁判日期】    980909
【裁判案由】    聲請定其應執行刑
【裁判全文】
臺灣高等法院刑事裁定                   98年度抗字第875號
抗  告  人  甲○○
                    國民
                    （現於臺灣宜蘭監獄執行中）
上列抗告人因聲請定其應執行刑案件，不服臺灣宜蘭地方法院中
華民國98年8月12日裁定（98年度聲字第420號），提起抗告，本
院裁定如下：
    主  文
抗告駁回。
    理  由
一、原裁定意旨略以：抗告人即受刑人甲○○因違反毒品危害防
    制條例等罪，經原審法院及最高法院先後判處如附表所示之
    刑（詳如附表所示），均經分別確定在案。檢察官聲請定其
    應執行之刑為正當，應定其應執行之刑，爰定其應執行之刑
    有期徒刑4年等語。
二、抗告意旨則以：新法實施以來，各法院對其定執行刑之例，
    有涉犯販賣毒品5次之非行，經分別判處15年，合計共75年
    ，定其執行刑大約18至20年，亦有涉犯強盜案件共6次，經
    分別判處5年6月，合計共33年，定其執行刑約為6至8年，而
    抗告人所犯之施用毒品均非重罪，且較上揭罪名、犯罪情節
    、性質、對設社會之危害較輕，原裁定定執行刑之結果卻有
    天壤之別，其不公平之處昭然可見，難道觸犯重罪者，方得
    給予較優之待遇，以勵自新，如此與法律之「公平正義原則
    」、「結果實質正當」實則大有違背，且顯見違背比例原則
    之處，殊甚明確，爰依法提起抗告云云。
三、按裁判確定前犯數罪者，併合處罰之，有2裁判以上者，依
    刑法第51條之規定，定其應執行之刑，同法第50條、第53條
    分別定有明文。次按法院就自由裁量權之行使，除不得逾越
    法律所規定範圍之外部性界限外，另應受比例原則、公平正
    義原則之規範，謹守法律秩序之理念，體察法律之規範目的
    ，使其結果實質正當，合於裁量之內部性界限，俾與立法本
    旨相契合。刑法第51條第5款規定數罪併罰，宣告多數有期
    徒刑者，應於各刑中之最長期以上，各刑合併之刑期以下，
    定其應執行之刑期，但不得逾30年，其就數罪併罰，固非採
    併科主義，而係採限制加重主義，就俱發各罪中，以最重之
    宣告刑為基礎，由法院參酌他罪之宣告刑，裁量加重定之，
    且不得逾法定之30年最高限制，此即外部性界限。法院為裁
    判時，二者均不得有所踰越。在數罪併罰，有二裁判以上，
    定其應執行之刑時，固屬於法院自由裁量之事項，然仍應受
    前揭外部性界限及內部性界限之拘束（最高法院94年度台非
    字第233號判決、96年度台上字第7583號判決、97年度台上
    字第2017號判決參照）。
四、本院查：本件抗告人所犯如附表所示之罪，分別經原審法院
    及最高法院先後判處如附表所示之刑，均經分別確定，有附
    表所示各判決書及本院被告前案紀錄表在卷可稽。又抗告人
    所犯如附表編號1、2所示之罪曾經臺灣宜蘭地方法院97年度
    訴字第68號判決定其應執行有期徒刑1年2月；如附表編號3
    、4 所示2罪，曾經臺灣宜蘭地方法院以97年度訴字第242號
    判決定其應執行有期徒刑1年2月。原審定其應執行之刑有期
    徒刑4年，未逾越自由裁量之內部限制及外部限制，核無違
    誤。抗告人以無關之他案任指原審所定執行刑違反比例原則
    ，為無理由，應予駁回。
據上論斷，應依刑事訴訟法第412條，裁定如主文。
中    華    民    國    98    年    9     月      9   日
                  刑事第七庭  審判長法  官  陳晴教
                                    法  官  游紅桃
                                    法  官  楊智勝
以上正本證明與原本無異。
如不服本裁定，應於收受送達後五日內向本院提出抗告狀。
                                    書記官  林桂玉
中    華    民    國    98    年    9     月    11    日


司法院資訊處製作；財團法人民間司法改革基金會備份。
